臺灣高等法院花蓮分院刑事判決　　　　 96年度上訴字第282號
上　訴　人
即　被　告　甲○○
指定辯護人　林國泰律師
上列上訴人因違反毒品危害防制條例案件，不服臺灣花蓮地方法
院96年度訴字第120號中華民國96年8月15日第一審判決（起訴案
號：臺灣花蓮地方法院檢察署96年度偵字第542號），提起上訴
，本院判決如下：
    主  文
原判決撤銷。
甲○○犯如附表二編號一至八所示之罪，各處如附表二編號一至
八所示之刑，沒收如附表二編號一至八所示之物。應執行有期徒
刑拾年，未扣案之販賣第一級毒品所得新臺幣貳仟伍佰元沒收
，如全部或一部不能沒收時，以其財產抵償之。扣案之海洛因貳
包（淨重壹點肆公克），沒收銷燬之。扣案之販賣第一級毒品所
得新臺幣壹仟伍佰元、電子秤壹台、分裝袋貳包、000000
0000號行動電話壹支，均沒收。
    事  實
一、甲○○前於民國93年間，因施用毒品案件，經臺灣花蓮地方
    法院分別判處有期徒刑8月、6月確定，合併定應執行刑有期
    徒刑1年，於94年12月14日執行完畢。
二、甲○○明知安非他命係毒品危害防制條例所規定之第二級毒
    品，緣有真實姓名年籍均不詳之綽號「小鋒炮」之成年男子
    ，於95年12月7日晚間8時（起訴書誤植為95年12月11日，檢
    察官於原審時陳明更正），以其所有0000000000號行動電話
    撥打至甲○○所使用之0000000000號行動電話，擬向甲○○
    購買安非他命，惟甲○○手上並無安非他命，遂另行起意，
    基於幫助他人施用安非他命之犯意，將小鋒炮帶至花蓮市○○路，由小鋒炮直接向綽號「眼鏡」之何貴欽洽購新台幣（
    下同）2,000元之安非他命。
三、甲○○明知海洛因係毒品危害防制條例所規定之第一級毒品
    ，緣陳佳珮因友人急需海洛因施用，乃於95年12月13日上午
    9時許，以其所有之0000000000號行動電話撥打至甲○○所
    使用之0000000000號行動電話，在電話中陳佳珮央請甲○○
    代為尋找海洛因之販賣者，以購買海洛因，甲○○遂另行起
    意，基於幫助他人施用海洛因之犯意，於多方聯絡後，透過
    何貴欽輾轉以電話聯絡到吳德男，雙方約定好陳佳珮代其友
    人向吳德男購買價值6,000元之海洛因，交易地點為花蓮縣
    吉安鄉南埔加油站附近，甲○○、何貴欽乃陪同陳佳珮共同
    驅車前往南埔加油站附近會面，到達約定地點，推由何貴欽
    下車向吳德男取得6,000元之海洛因1包，並當場支付價金，
    何貴欽返回車上即將該海洛因1包交付予陳佳珮，陳佳珮購
    得上開海洛因後即轉交給其姓名年籍不詳之成年友人施用。
四、甲○○分別基於販賣一級毒品海洛因之犯意，向何貴欽販入
    海洛因後，自96年1月間起，於附表一編號一至五所示之時
    間、地點，分別販賣海洛因予谷文清、許澤仁、梁全興、丁○○等人施用（詳細時間、地點、交易對象、交易方式詳如
    附表一所示）。
五、甲○○於96年1月21日上午11時許，在花蓮市○○路195巷28
    號處所，因見丙○○無錢購買毒品，遂起意無償轉讓1小包
    海洛因予丙○○，丙○○取得海洛因之後，立即以針筒注射
    之方式施用完畢。
六、嗣於96年1月21日下午2時30分許，為警在花蓮縣花蓮市○○
    路195巷28號查獲，並扣得海洛因2包（淨重1.4公克）、電
    子磅秤1台、分裝袋2包、0000000000號行動電話（含晶片卡
    1張）1支、甲○○販賣海洛因給丁○○及許澤仁之所得現金
    各1,000元及500元，共計現金1,500元。
七、案經花蓮縣警察局移送臺灣花蓮地方法院檢察署檢察官偵查
    起訴。
    理  由
一、證據能力
    按被告以外之人於審判中滯留國外或所在不明而無法傳喚或
    傳喚不到者，其於檢察事務官、司法警察官或司法警察調查
    中所為之陳述，經證明具有可信之特別情況，且為證明犯罪
    事實之存否所必要者，得為證據，刑事訴訟法第159條之3第
    1款定有明文。經查，證人丙○○歷經原審傳喚、拘提及本
    院傳喚均未到庭，證人丙○○係因警方於96年1月21日在花
    蓮市○○路195巷28號拘提被告時在場，且經其同意協助至
    警局製作筆錄，其於警詢中坦承施用海洛因，並主動說明其
    所施用海洛因之來源為被告及取得之時間、地點等事實，則
    觀以證人丙○○於警詢中既願承認施用海洛因之不利於己之
    事實，堪信其於警詢中之證詞均係出於己意所為，且被告亦
    不否認於證人丙○○所述之時間、地點曾交付其海洛因1小
    包等情，足認其前開證詞具有可信之特別情況，且前揭證詞
    為證明被告有無轉讓海洛因犯行所必要者，揆諸前揭說明，
    應認上開證人於警詢中之證詞均具證據能力。
二、認定被告犯罪事實所憑之證據及理由：
（一）關於幫助施用安非他命犯行部分：
      訊據被告坦承「小鋒炮」於上揭時間、地點，有要購買2,
      000元安非他命之事實，並有被告與小鋒炮2人於95年12月
      7日20時許之通訊監察譯文（見警卷72頁）如下：
        「小鋒炮」稱：我要找兩個男的（按為安非他命之術語
         被告稱：好。
        「小鋒炮」稱：現在有嗎？
         被告稱：有！
        「小鋒炮」稱：我們在哪裡見面？
         被告稱：中正國小旁邊的全聯。
        「小鋒炮」稱：那麼遠喔！
         被告稱：你在哪裡？
        「小鋒炮」稱：全民住宅
        被告稱：好，我等一下自己拿過去。
      由上開對話中，被告對於「小鋒炮」欲購買2,000元安非
      他命之要求，雖予應允並約定交付地點，然參諸卷附被告
      與陳佳珮之通訊監察譯文顯示其2人亦有多次議定交付毒
      品之種類及價格，卻因被告並無毒品，須另向他人調貨，
      致未能完成交易之事例，尚無法據此譯文內容推判最終之
      結果。依罪疑惟輕原則，被告既供述「小鋒炮」在講完電
      話之後，就到花蓮市○○路全聯福利中心找伊，伊陪他去
      找何貴欽購買安非他命，純係幫助「小鋒炮」買毒品，並
      未收取分毫之情詞，應予採認。
（二）關於幫助施用海洛因犯行部分：
      被告於上揭時間、地點幫助證人陳佳珮購買海洛因以供其
      友人使用一情，業據被告於偵、審中坦承不諱，經核與證
      人陳佳珮於原審審理中證稱：伊因為朋友需要海洛因施用
      ，所以於95年12月13日撥打電話給被告，請被告幫忙調海
      洛因，後來被告有帶同伊去找何貴欽，3人一同駕車前往
      花蓮縣吉安鄉南埔加油站附近，伊將6,000元交給何貴欽
      ，由何貴欽一人下車向對方拿取價值6,000元之海洛因，
      並交付現金給對方，後來何貴欽將海洛因交給伊，並要求
      伊分一些海洛因給他，伊就拿一些海洛因給何貴欽，至於
      被告則並沒有從中獲利等語（見原審卷一第201至204頁）
      相符，並有如後之通訊監察譯文可憑，被告上開自白與事
      實相符，堪信其為真實可採。
         1、8時59分許：
            證人陳佳珮稱：有沒有那個可以拿？
            被告稱：有啊。
            證人陳佳珮稱：你可以拿到沒洗的嗎？
            被告稱：沒辦法，一定都....
             ............
            證人陳佳珮稱：你先幫我拿3張好不好，你先調看
            被告稱：好。等一下打電話給你。
         2、9時39分許：
            被告稱：有一個現在有，那個人現在又在開會，叫
            證人陳佳珮稱：他是誰？講啊！
            被告稱：電話上我不要講啦！
         3、9時42分許：
            被告稱：我問阿寶看他可不可以。
            證人陳佳珮稱：你就說我找他談。
            被告稱：不用啦，我等一下打給你。
      依上開對話內容，可知被告當日自上午8時59分許接到證
      人陳佳珮欲代友人向他人購買海洛因之電話後，即不斷向
      他人查詢有無販賣，並即時將詢問之結果告知證人陳佳珮
      ，堪信證人陳佳珮於本院審理中證述被告只是帶同其向他
      人交易海洛因等語，應為可採。
（三）關於販賣毒品海洛因部分：
      訊據被告甲○○矢口否認有何販賣海洛因犯行，辯稱：伊
      曾經在95年1月21日免費招待谷文清施用海洛因，但並沒
      有附表一編號一在同年月19日販賣海洛因給谷文清；另附
      表一編號二於95年1月20日許澤仁打電話給伊，是要還伊
      欠款1,000元，並不是要向伊購買1,000元海洛因，另附表
      一編號三、四所示之時間、地點，伊有交付梁全興、丁○○海洛因，但這是其分別與梁全興、丁○○共同出資向藥
      頭邱佳蓮（96年2月6日歿）購買毒品，並非伊所販賣；另
      伊有在附表一編號五所示之時間分別給付海洛因予許澤仁
      施用，但是無償轉讓，並沒有向其等收錢，故而，伊並沒
      有販賣第一級毒品之犯行云云。
    (一)關於附表一編號一之犯行部分：證人谷文清於95年1月19
      日，原欲向何貴欽購買海洛因，但因找不到何貴欽，遂在
      其位於花蓮縣花蓮市○○路195巷28號住處外面，轉而向
      被告購買海洛因500元，被告自其口袋中取出海洛因交付
      給證人谷文清，並收受500元一情，業據證人谷文清於原
      審時證述綦詳（見原審卷一191至194頁），衡以證人谷文
      清與被告並無任何仇隙，被告經常往來於谷文清住所，可
      知證人谷文清與被告感情甚篤，其應無設詞誣陷被告之必
      要，堪信其上開證詞為真實可採，被告於附表一編號一之
      時間、地點販賣海洛因予證人谷文清之犯行，應堪認定。
    (二)關於附表一編號二、五之犯行部分：
      1.證人許澤仁分別於95年1月20日、同年月21日，在花蓮
        縣花蓮市○○路195巷28號門口，分別向被告購買價值
        1,000元、500元之海洛因，經被告交付1小包海洛因後
        ，各收取現金1,000元、500元等情，業據證人許澤仁於
        偵查中及原審審理時證述明確（見偵卷62頁、原審卷一
        195至197頁），並有95年1月20日通訊監察譯文1份在卷
        可佐，堪信其上開證詞為真實可採。
      2.雖被告辯稱：95年1月20日證人許澤仁係為償還欠款1,0
        00元而來找伊，當日並無海洛因交易事宜，另於95年1
        月21日則為其無償轉讓海洛因予證人許澤仁施用云云。
        然查，被告於原審訊問時係供稱：伊有在附表編號二、
        五所示之時間，陪同證人許澤仁前往向何貴欽購買海洛
        因，但是由何貴欽和許澤仁談論交易事宜，且由何貴欽
        交付海洛因並收款，完全與伊無關等語（原審卷一第17
        頁），與其上開所辯，完全矛盾，況若其事後所辯為真
        實，則證人許澤仁既與被告素無仇怨，且甫於95年1月
        21日，受被告免費提供海洛因之恩惠，衡情依理，當不
        至於恩將仇報，反堅定指證被告有2次販賣海洛因之理
        ，更何況，觀以被告與證人許澤仁於95年1月20日8時14
        分許之如下對話：
          證人許澤仁稱：我阿仁啦！那邊有嗎？我要還你錢。
          被告稱：你要還多少？我要現金喔！
          證人許澤仁稱：1張啊！
        稽之上開對話內容，證人許澤仁雖聲稱要還被告錢，但
        卻異常的先行詢問「那邊有嗎？」，是其是否真要還錢
        ，已啟人疑竇，有悖於常情，益證證人許澤仁於原審審
        理中證稱：撥打該通電話之目的係為購買海洛因等語（
        原審卷第197頁），為真實可採。綜上，足認被告上開
        辯稱並無販賣海洛因予證人許澤仁云云，並不足取。
    (三)關於附表一編號三、四之犯行部分（販賣海洛因予梁全興
      、丁○○部分）：
      1.被告於附表一編號三、四所示之時間，分別販賣價值1,
        000元之海洛因予證人梁全興、丁○○等情，業據證人
        梁全興於原審（見原審卷一206、207頁）、丁○○於偵
        查中、本院審理時證述明白（見偵卷第13頁、本院96年
        10月26日審判筆錄），被告亦不否認於上揭時間、地點
        曾分別交付證人梁全興、丁○○價值1,000元之海洛因
        ，堪信證人梁全興、丁○○上開證詞為真實可採。
      2.被告雖辯稱：於96年1月20日當天，伊是和證人梁全興
        合資，各出1,000元，向邱佳蓮購買2千元之海洛因，伊
        拿到1包海洛因後，交付1,000元的量給證人梁全興，當
        時證人梁全興也有看到該女子拿海洛因來給伊等語（見
        原審卷一第209頁），而證人梁全興亦證稱：當時確實
        有人來找被告，被告出去拿到海洛因後，就從中挖取1,
        000元之數量給伊等語（本院卷第208頁），此雖能證明
        被告確有先向他人拿取海洛因之事實，但關於被告是否
        與證人梁全興合資購買，則據證人梁全興於原審時證稱
        ：被告並未告訴伊毒品是向邱佳蓮購買的，也沒有跟伊
        提到是要合資購買的，伊是消費者，不會去管被告如何
        取得海洛因等語（見原審卷一第207頁），可知身為被
        告所謂合資購買者之證人梁全興，不管事前或事後均不
        知悉關於合資購買之事宜，且被告取得毒品後，係自行
        決定應交付多少數量之海洛因，證人梁全興均無合資購
        買者應立足平等之決定權，實難認被告所辯合資購買之
        情存在，加以被告對於究竟有無販賣海洛因予證人梁全
        興一情，先於警詢中供稱：證人梁全興有向伊購買1,
        000元海洛因等語（警卷38頁），復於偵查中供稱：梁
        全興是和何貴欽交易海洛因，與伊無關等語（偵卷第9
        頁），與其於審理中辯稱合資購買關係，互為矛盾，堪
        信其所辯合資購買等語，應為事後卸責之詞，不應採信
        。
      3.對於被告有無販賣海洛因予證人丁○○一情，被告於警
        詢、偵查中及原審羈押庭訊問時均已坦承稱：96年1月
        21日在證人丁○○身上扣到的0.21公克海洛因，是伊賣
        給證人丁○○的（警卷28、32、38、39頁、偵卷9頁、
        原審羈押卷第5頁），根本未陳稱有與證人丁○○合資
        購買之事，況且被告究竟如何與證人丁○○合資購買等
        情，於原審準備程序中係供稱：伊和證人丁○○合資購
        買1萬多元，證人丁○○只出資2,000元，也有其他人一
        起出資等語（原審卷一第18頁），於原審審理中卻供稱
        ：是證人丁○○來找伊合資購買，其表示身上只有1,00
        0元，加上伊自己出資之9,000元，由伊向他人購買1萬
        元海洛因，再由伊將其中1,000元之量交給證人丁○○
        等語（原審卷第189頁），其對於與證人丁○○各自出
        資之金額、如何集資購買、購買數量多少等事宜，亦為
        不一之陳述，證人丁○○於本院審理時亦否認有與被告
        集資購買毒品，顯見其前開辯稱係與證人丁○○合資購
        買等語為臨訟卸責之詞，不應採信。至於證人丁○○於
        本院審理時另稱：是找被告幫忙調貨，當日有一位叫邱
        佳蓮女子過來，將毒品交給被告，被告從中分出約0.3
        公克的海洛因給伊等語，但其亦稱與被告不熟，不清楚
        被告是向誰拿毒品，是聽朋友說他有辦法，所以才會向
        被告拿貨，其言縱若屬實，亦僅見被告有取得毒品管道
        ，被告與證人丁○○之間並非熟識，且亦無合資購買毒
        品之情，被告交付毒品予證人丁○○並收取價款之行為
        ，已足堪認定販賣一級毒品之罪行。
    (四)被告對於其轉賣海洛因之代價，於警詢、偵查、審理時分
      別供述如下：
      1.我是幫何貴欽賣海洛因，酬庸是他免費提供我海洛因施
        用（警卷32頁）。
      2.剛開始是跟綽號叫土狗（指吳德男）男子拿貨一級毒品
        海洛因幫他賣，他就免費提供我所需之海洛因注射（警
        卷39頁）。
      3.吳德男及何貴欽會拿給我轉賣，買主會跟他們接觸，錢
        再給他們收，他們再給我海洛因吃，沒有給我錢（偵卷
        8、9頁）。
      4.我只是協助何貴欽、吳德男他們二人販賣毒品，因為我
        自己也有施用一級毒品海洛因，海洛因的價格比較高，
        為了施用，他們就要我介紹朋友來買，我可以分一點海
        洛因施用，如果有人要買海洛因，我就帶他們到谷文清
        住處，因為吳德男有時後會到那裡去，我只是介紹他們
        買賣毒品，沒有幫忙收錢，買賣毒品都是他們自己談（
        偵卷24頁，原審羈押卷5頁）。
      5.我承認有幫助販賣海洛因，是何貴欽把海洛因寄放在我
        這裡賣，他免費提供我吸食毒品（原審卷一35頁）。
      6.藥頭有計畫性無償餵藥，又有計劃地適時提供毒品，要
        被告介紹其他吸毒者。於證人代為要求找尋藥頭買藥，
        每次從中獲取無償毒品為己所用（原審卷一36頁辯護狀
        ）。
      7.我是幫眼鏡欽介紹買方，這樣他就會多給我量，就是別
        人給我錢，我跟他拿的話，他就會多放一點海洛因給我
        用。有時候買方拿錢給我，我打電話給眼鏡欽，他拿貨
        來的時候，拿錢給我的人也會在現場，另外一個方式是
        直接帶買方去找眼鏡欽，眼鏡欽會給買者多一點量的海
        洛因，所以才會很多人找我幫他買貨（本院準備期日）
        。
      準此，被告已著手於販賣毒品海洛因意思表示之傳達與接
      收，於本件附表一編號一至五所載之犯罪事實中，並有送
      交買方毒品及收取價款之行為，被告因此換取上游無償提
      供之毒品施用，被告前揭轉讓毒品之行為，具有不法利益
      之對價關係，已堪認定。
    (五)綜上，被告確有附表一編號一至五之販賣海洛因犯行，其
      空言辯稱並未販賣云云，並不可採。此部分事證明確，被
      告販賣海洛因犯行明確，應予依法論科。
（四）關於轉讓海洛因部分
      訊據被告坦承確曾於96年1月21日，在花蓮縣花蓮市○○
      路195巷28號處所，無償提供價值1,000元之海洛因予丙○○施用，惟丙○○自覺不好意思，表示等領到工資後再付
      款予被告，然其並無向丙○○收款之意等情，核與證人丙○○於警詢及偵訊中證述因當時身上沒有錢，所以表示等
      領到工資後再付款予被告，在場證人丁○○亦於本院審理
      時證述丙○○有說以後再給錢，但甲○○說不用給錢乙情
      相符。可知被告交付海洛因予證人丙○○主觀上並無對價
      關係，其當場並免除丙○○之債務，自無以丙○○不願受
      惠而認定被告有販賣海洛因予丙○○施用之行為，是被告
      此部分轉讓毒品海洛因之犯行，亦堪認定。
三、論罪科刑
（一）核被告就犯罪事實二所為，係犯刑法第30條第1項、毒品
      危害防制條例第10條第2項之幫助施用第二級毒品罪，關
      於犯罪事實三所為，係犯刑法第30條第1項、毒品危害防
      制條例第10條第1項之幫助施用第一級毒品罪，關於犯罪
      事實四即附表一編號一至五所為，均係犯毒品危害防制條
      例第4條第1項之販賣第一級毒品罪，關於犯罪事實五所為
      ，係犯毒品危害防制條例第8條第1項之轉讓第一級毒品罪
      。被告各次販賣、轉讓海洛因前持有海洛因之行為，應為
      販賣、轉讓海洛因之高度行為所吸收，均不另論罪。另被
      告幫助他人施用第一級、第二級毒品之犯行，為從犯，應
      依刑法第30條第2項規定，按正犯之刑減輕其刑。
（二）起訴書雖認被告於犯罪事實二所為，係犯毒品危害防制條
      例第4條第2項之販賣第二級毒品罪嫌，及於犯罪事實三、
      五所為，各犯毒品危害防制條例第4條第1項之販賣第一級
      毒品罪嫌云云，惟被告僅有幫助小鋒炮施用安非他命，及
      幫助陳佳珮之友人施用海洛因，並轉讓丙○○海洛因之犯
      行，詳如前述，此部分公訴意旨容有未洽，惟其社會基本
      事實同一，應變更起訴法條罪名如上，附此敘明。
（三）又被告如事實欄一所示之前科及執行紀錄，有臺灣高等法
      院被告前案紀錄表可查，其於5年內故意再犯本件有期徒
      刑以上之罪，均為累犯，應分別依刑法第47條第1項規定
      加重其刑（惟就販賣第一級毒品之死刑、無期徒刑部分，
      不得加重）
（四）按「犯第4條第1項至第4項、第5條第1項至第4項前段、第
      6條第1項至第4項、第7條第1項至第4項、第8條第1項至第
      4項、第10條或第11條第1項、第2項之罪，供出毒品來源
      ，因而破獲者，得減輕其刑。」毒品危害防制條例第17條
      定有明文，經查，被告關於本案供出毒品來源為何貴欽一
      情，業據被告於警詢、偵查、審理時供述明確。又查，警
      方於監聽被告之電話時，雖知悉綽號「眼鏡」之人有販賣
      毒品予被告，但不知道「眼鏡」之真實姓名年籍，嗣經警
      詢問被告後，被告乃供出「眼鏡」之真實姓名為何貴欽，
      且其有向何貴欽購買海洛因等情，經警方循線查知何貴欽
      販賣海洛因、安非他命之犯行，並將其販賣海洛因、安非
      他命被告之犯行移送臺灣花蓮地方法院檢察署檢察官偵查
      等情，業據證人即警員邱東城於原審審理中證述明確，並
      有移送書（原審卷二64頁）在卷可佐，堪信被告已供出其
      毒品來源為何貴欽，並使警方因而破獲何貴欽之販賣第一
      級、第二級毒品犯行，應分別減輕其刑，並先加後減之。
（五）被告於犯罪事實二、三、五之犯行，犯罪時間均在96年4
      月24日以前，且合於中華民國九十六年罪犯減刑條例第2
      條第1項第3款規定，均應減其宣告刑2分之1。
（六）爰審酌被告前有多次違反毒品危害防制條例等前科紀錄，
      有上開刑案紀錄表可憑，其無視國家對於杜絕毒品犯罪之
      禁令，販賣、轉讓毒品及幫助他人施用毒品，且被告更當
      知施用者一旦吸食上癮，往往為購得毒品不惜傾家蕩產，
      甚至以非法方法取得購毒之資金，然其為圖私利竟不惜販
      賣、轉讓、幫助施用毒品，侵害社會法益甚鉅，及其犯罪
      後未完全坦承犯行之態度，並考量被告販賣第一級毒品之
      客觀犯行及主觀惡性，量處法定最低本刑無期徒刑，猶嫌
      過重，爰依刑法第59條規定酌減其刑，並就其上述供出毒
      品來源因而破獲得減輕其刑之規定遞減之，分別量處如主
      文所示之刑，及就犯罪事實二、三、五部分應減得之刑，
      並併定其應執行之刑。
四、沒收部分：
（一）扣案之現金1,500元，係自被告身上所查獲，且當日被告
      亦曾販賣海洛因各1,000元予丁○○及500元予許澤仁，業
      已如上所述，應認上開金額為被告販賣毒品所得，應各於
      附表一編號四、五之犯行，依毒品危害防制條例第19條第
      1項前段之規定沒收。
（二）被告於附表一編號一販賣海洛因予谷文清1次，所得為500
      元；於附表一編號二販賣予許澤仁之所得為1,000元；於
      附表一編號三販賣梁全興之所得為1,000元，雖均未扣案
      ，惟均為被告所有並為各該犯罪所得之財物，應各依毒品
      危害防制條例第19條第1項之規定諭知沒收，如全部或一
      部不能沒收時，均應以其財產抵償之。
（三）扣案之海洛因2包（淨重1.40公克），為第一級毒品，有
      法務部調查局96年3月2日調科壹字第09623015970號鑑定
      書1份在卷可佐（偵卷第78頁），應於如附表一編號一至
      五犯行，依毒品危害防制條例第18條第1項前段沒收並銷
      燬之。
（四）扣案之電子秤1台、分裝袋2包，被告雖辯稱係合資購買毒
      品時所用云云，惟其合資之說詞，既不可採，已如前述，
      稽之電子秤及分裝袋有分裝毒品功能，應係被告從事販賣
      毒品時所用之物，且供犯附表一編號一至五所示之罪所用
      之物，應分別依毒品危害防制條例第19條第1項前段宣告
      沒收。另裝置0000000000號晶片卡行動電話1支，為被告
      所有，且係供被告犯販賣毒品（附表一編號二至五）及幫
      助施用毒品所使用之工具，應依毒品危害防制條例第19
      條第1項、刑法第38條第1項第2款規定宣告沒收。
（五）扣案之注射針筒2支、橡皮管1條、0000000000號行動電話
      1支（含晶片卡1張），雖為被告所有，然並無證據證明係
      供犯本案所用之物，另0000000000號晶片卡1張係為他人
      之物，並非被告所有，亦據其供述明確，爰均不予宣告沒
      收。
五、撤銷改判理由
（一）原判決以被告於93年間，因施用毒品案件，經原審法院分
      別判處有期徒刑8月、6月，應執行有期徒刑1年確定，復
      於94年間再因施用毒品案件，經原審法院判處有期徒刑1
      年1月確定，上開二案接續執行後，於95年7月12日假釋並
      付保護管束，95年12月27日縮短刑期假釋期滿，未經撤銷
      假釋，視為已執行完畢。惟被告以其於假釋期間之95年10
      月10日再犯施用毒品罪，經原審法院96年度訴字第116判
      決有期徒刑8月確定，依刑法第78條規定應撤銷假釋，繼
      續執行殘刑至期滿，因認前案不能視為執行完畢云云。惟
      查，被告於93年間因施用第二級、第一級毒品案件，分別
      經原審法院判處有期徒刑6月、8月確定，嗣後定應執行有
      期徒刑1年，已於94年12月14日執行完畢，縱然其後接續
      執行之毒品案件有撤銷假釋之事由，不能論以執行完畢，
      仍無礙於前案於94年12月14日執行完畢之認定，故被告上
      訴主張本件無累犯適用之餘地，並無理由。
（二）惟被告幫助綽號「小鋒炮」之成年男子施用第二級毒品安
      非他命部分，原判決憑通訊監察譯文推判被告犯販賣第二
      級毒品安非他命既遂，而論以毒品危害防制條例第4條第2
      項之罪刑，且對被告已供出毒品來源並破獲之事實，未依
      毒品危害防制條例第17條規定減輕其刑，容有違誤。又被
      轉讓第一級毒品海洛因予丙○○施用，主觀上並無收取對
      價之意，原判決以證人丙○○承諾等領到工資之後再付款
      ，未審究被告於現場已為債務免除之表示，逕認被告交付
      海洛因係有對價關係，亦有不當。另被告雖販賣第一級毒
      品，惟其乃為獲取上游供給毒品，及與吸毒者友儕間互通
      有無之有償轉讓，考其客觀之犯行與主觀之惡性，量處其
      法定最低本刑無期徒刑，並因其供出上源而破獲予以減刑
      之後，刑度猶嫌過重，爰依刑法第59條之規定酌量減輕其
      刑，使刑當其罪，原判決就此部分各量處有期徒刑15年4
      月，亦有未洽。原判決既有前揭之違誤，被告上訴指摘原
      判決不當，為有理由，應由本院撤銷改判。
六、據上論斷，應依刑事訴訟法第364條、第369條第1項前段、
    第299條第1項前段、第300條毒品危害防制條例第4條第1項
    、第8條第1項、第10條第1項、第2項、第17條、第18條第1
    項、第19條第1項、刑法第30條第2項、第38條第1項第2款、
    第47條第1項、第51條第5款、第59條、中華民國九十六年罪
    犯減刑條例第2條第1項第3款、第7條，判決如主文。
本案經檢察官乙○○到庭執行職務。
中　　華　　民　　國　　96　　年　　11　　月　　9 　　日
                        刑事庭審判長法  官  謝志揚
                                    法  官  賴淳良
                                    法  官  劉雪惠
以上正本證明與原本無異。
如不服本判決，應於送達後十日內，向本院提出上訴狀。其未敘
述理由者，並應於提出上訴狀後十日內向本院補提理由狀 (須附
繕本)。
                                    書記官  李德霞
中　　華　　民　　國　　96　　年　　11　　月　　9 　　日
附錄：本案論罪科刑法條全文
毒品危害防制條例第4條第1項、第8條第1項、第10條第1項、第
2項
附表一
┌─┬────┬─────┬───┬──────────┐
│編│時間    │地點      │對象  │交易方式            │
│號│        │          │      │                    │
├─┼────┼─────┼───┼──────────┤
│一│96年1月 │花蓮市重慶│谷文清│谷文清於前揭地點，向│
│  │19日    │路195巷28 │      │甲○○購買海洛因，並│
│  │        │號門口    │      │由甲○○交付價值500 │
│  │        │          │      │元之海洛因，並收取現│
│  │        │          │      │金。                │
├─┼────┼─────┼───┼──────────┤
│二│96年1月 │同上      │許澤仁│許澤仁於上開時間撥打│
│  │20日    │          │      │電話至甲○○所有之  │
│  │        │          │      │0000000000號行動電話│
│  │        │          │      │，在電話中與甲○○，│
│  │        │          │      │約定好購買海洛因之價│
│  │        │          │      │格及交付地點，甲○○│
│  │        │          │      │在前開地點，販賣價值│
│  │        │          │      │1,000元之海洛因予許 │
│  │        │          │      │澤仁，並收取現金。  │
├─┼────┼─────┼───┼──────────┤
│三│96年1月 │花蓮市重慶│梁全興│梁全興於上揭時間，撥│
│  │20日    │路195巷28 │      │打甲○○所有之092802│
│  │        │號        │      │7204號行動電話，確認│
│  │        │          │      │被告所在地後，前往上│
│  │        │          │      │址，由甲○○販賣價值│
│  │        │          │      │1,000元之海洛因予梁 │
│  │        │          │      │全興，並收取現金。  │
├─┼────┼─────┼───┼──────────┤
│四│96年1月 │同上      │丁○○│丁○○於上揭時間，撥│
│  │21日    │          │      │打甲○○所有之092802│
│  │        │          │      │7204號行動電話，向唐│
│  │        │          │      │東義購買海洛因，並於│
│  │        │          │      │前揭地點，由甲○○交│
│  │        │          │      │付價值1,000元海洛因 │
│  │        │          │      │予丁○○，並收取現金│
│  │        │          │      │。                  │
├─┼────┼─────┼───┼──────────┤
│五│同上    │上址門口  │許澤仁│許澤仁於前揭時間、地│
│  │        │          │      │點，向甲○○購買海洛│
│  │        │          │      │因，並由甲○○交付價│
│  │        │          │      │值500元海洛因予許澤 │
│  │        │          │      │仁，並收取現金。    │
└─┴────┴─────┴───┴──────────┘
附表二：
┌───┬──────┬────────────────┐
│ 編號 │犯罪事實    │主文                            │
├───┼──────┼────────────────┤
│一    │犯罪事實二部│甲○○幫助施用第二級毒品，累犯，│
│      │分（幫助「小│處有期徒刑貳月，減為有期徒刑壹月│
│      │鋒炮」施用安│。扣案0000000000號行動│
│      │非他命犯行部│電話壹支，沒收。                │
│      │分）        │                                │
├───┼──────┼────────────────┤
│二    │犯罪事實三部│甲○○幫助施用第一級毒品，累犯，│
│      │分          │處有期徒刑月，減為有期徒刑壹月│
│      │（幫助施用海│拾伍日。扣案之000000000│
│      │洛因犯行部分│四號行動電話壹支沒收。          │
│      │）          │                                │
├───┼──────┼────────────────┤
│三    │附表一      │甲○○販賣第一級毒品，累犯，處有│
│      │編號一      │期徒刑拾年。扣案之海洛因貳包（淨│
│      │（販賣海洛因│重壹點肆公克）沒收銷燬之。未扣案│
│      │予谷文清犯行│之販賣第一級毒品所得新臺幣伍佰元│
│      │部分）      │沒收，如全部或一部不能沒收時，以│
│      │            │其財產抵償之。扣案之電子秤壹台、│
│      │            │分裝袋貳包，均沒收。            │
├───┼──────┼────────────────┤
│四    │附表一      │甲○○販賣第一級毒品，累犯，處有│
│      │編號二      │期徒刑拾年。扣案之海洛因貳包（淨│
│      │（販賣海洛因│重壹點肆公克）沒收銷燬之。未扣案│
│      │予許澤仁犯行│之販賣第一級毒品所得新臺幣壹仟元│
│      │部分）      │沒收，如全部或一部不能沒收時，以│
│      │            │其財產抵償之。扣案之電子秤壹台、│
│      │            │分裝袋貳包、0000000000│
│      │            │號行動電話壹支，均沒收。        │
├───┼──────┼────────────────┤
│五    │附表一      │甲○○販賣第一級毒品，累犯，處有│
│      │編號三      │期徒刑拾年。扣案之海洛因貳包（淨│
│      │（販賣海洛因│重壹點肆公克）沒收銷燬之。未扣案│
│      │予梁全興犯行│之販賣第一級毒品所得新臺幣壹仟元│
│      │部分）      │沒收，如全部或一部不能沒收時，以│
│      │            │其財產抵償之。扣案之電子秤壹台、│
│      │            │分裝袋貳包、0000000000│
│      │            │號行動電話壹支，均沒收。        │
├───┼──────┼────────────────┤
│六    │附表一      │甲○○販賣第一級毒品，累犯，處有│
│      │編號四      │期徒刑拾年。扣案之海洛因貳包（淨│
│      │（販賣海洛因│重壹點肆公克）沒收銷燬之。扣案之│
│      │予丁○○犯行│販賣第一級毒品所得新臺幣壹仟元、│
│      │部分）      │電子秤壹台、分裝袋貳包、０九二八│
│      │            │０二七二四行動電話壹支，均沒收。│
│      │            │                                │
├───┼──────┼────────────────┤
│七    │附表一      │甲○○販賣第一級毒品，累犯，處有│
│      │編號五      │期徒刑拾年。扣案之海洛因貳包（淨│
│      │（販賣海洛因│重壹點肆公克）沒收銷燬之。扣案之│
│      │予許澤仁犯行│販賣第一級毒品所得新臺幣伍佰元、│
│      │部分）      │電子秤壹台、分裝袋貳包、０九二八│
│      │            │０二七二０四號行動電話壹支，均沒│
│      │            │收。                            │
├───┼──────┼────────────────┤
│八    │犯罪事實五  │甲○○轉讓第一級毒品，累犯，處有│
│      │（轉讓海洛因│期徒刑陸月，減為有期徒刑月。  │
│      │予丙○○犯行│                                │
│      │部分）      │                                │
└───┴──────┴────────────────┘
